【裁判字號】    92,交聲,680
【裁判日期】    920509
【裁判案由】    交管條例聲異
【裁判全文】
臺灣板橋地方法院交通事件裁定                    九十二年度交聲字第六八０號
    原處分機關  臺北市交通事件裁決所
    異  議  人
    即受處分人  甲○○
右列受處分人因違反道路交通管理處罰條例案件，對於臺北市交通事件裁決所於九十
二年二月十九日所為之處分（原處分案號：北市裁三字第裁二二─ＡＸＸ０二二三七
八號），聲明異議，本院裁定如左：
        主  文
異議駁回。
        理  由
一、聲明異議意旨略以：異議人即受處分人甲○○主張伊於民國九十一年十二月六日
    騎摩托車於市○○道經迴轉道迴轉至市○○道前，停車觀看沒有幹道來車才通過
    該路口，不久便遭後方摩托車追撞致受傷，並提出照片證明撞擊點在伊車牌下方
    （擋泥板向前捲曲卡住後輪，如未讓幹道來車，撞擊點應在伊車頭或車側方），
    足見伊已完成迴轉動作，而係後車高速閃避不及肇事，爰請求撤銷原處云云。
二、按汽車駕駛人，爭道行駛有支線道車不讓幹線道車先行者，處新臺幣六百元以上
    一千八百元以下罰鍰；汽車駕駛人，駕駛汽車違反道路交通安全規則，因而肇事
    致人受傷者，吊扣其駕駛執照三個月至六個月；汽車駕駛人，違反本條例第四十
    五條者，除依原條款處罰鍰外，並予記違規點數一點，道路交通管理處罰條例第
    四十五條第九款、第六十一條第三項及第六十三條第一項第一款分別定有明文。
三、經查，異議人於九十一年十二月六月九時十五分許駕駛車牌號碼為ＬＮ二－一一
    ０號重機車沿市○○道○○道南向北方向行駛，至該迴轉道與市○○道○段之交
    岔路口，欲左轉市○○道○段時，應注意該迴轉道南往北方向設有「停」字標誌
    （該標誌係面朝南），係屬支線道，則依道路交通安全規則第一百零二條第一項
    第二款之規定，支線道車應暫停讓幹線道車先行，依當時情形，並無不能注意情
    事，竟疏未注意先停車讓幹線道車先行，再起步行駛，即貿然左轉，致其右側車
    身與由林宜鋒所駕駛車牌號碼為ＱＤＹ－０四五輕機車沿市○○道○段內側車道
    東向西方向行駛之前車頭發生撞擊，致林宜鋒受有右腳踝骨折、左手骨折之傷害
    ，而經警舉發，並經臺北市交通事件裁決所裁決在案等情，有臺北市政府警察局
    交通警察大隊受理交通違規事件調查表、道路交通事故調查報告表、補充資料表
    、臺北市政府警察局交通警察大隊交通事故分析研判表、異議人與林宜鋒之交通
    事故談話紀錄表、臺北市政府警察局北市警交大字第ＡＸＸ０二二三七八號舉發
    違反道路交通管理事件通知單及臺北市交通事件裁決所北市裁三字第裁二二─Ａ
    ＸＸ０二二三七八號違反道路交通管理事件裁決書各一份附卷可稽。依卷附之道
    路交通事故調查報告表及原舉發單位之交通事故分析研判表所載，均認係異議人
    之右側車身與由林宜鋒所駕駛之輕機車前車頭發生撞擊而肇事，且就異議人所提
    出之聲明異議狀附件（二）相片三張觀之，其機車之擋泥板雖係向前捲曲卡住後
    輪，然其捲曲方向亦有偏左情形，顯見本件係異議人之右側（右後）車身遭撞擊
    至明。再者，被害人依上開道路交通事故調查報告表及原舉發單位之交通事故分
    析研判表所載，或有「行經無號誌路口未減速慢行」之過失，但此乃民事上與有
    過失之問題，並不影響異議人有「支線道車未讓幹線道車先行，違反道路交通安
    全規則，因而肇事致人受傷」違規行為之認定。是異議人否認前開違規行為所為
    之上開辯解，尚無足採。原處分機關據以援引前揭規定，裁處異議人罰鍰六百元
    ，吊扣其駕駛執照三個月，並記違規點數一點，依照上開說明，並無不合，應予
    維持。本件異議為無理由，應予駁回。
四、依道路交通案件處理辦法第十九條，裁定如主文。
中      華      民      國    九十二    年      五      月      九      日
                                      臺灣板橋地方法院交通法庭
                                          法  官  楊  千  儀
右正本證明與原本無異。
如不服本裁定，應於送達後五日內，向本院提出抗告狀。
                                          書記官  吳  河  東
中      華      民      國    九十二    年      五      月      九      日


司法院資訊處製作；財團法人民間司法改革基金會備份。
